臺灣嘉義地方法院刑事判決　　　　　　　　　　　　　九十一年度易字第三三五號
　　公　訴　人　臺灣嘉義地方法院檢察署檢察官
　　被　　　告　乙○○
右列被告因傷害等案件，經檢察官提起公訴（九十一年度偵字第二九六二號），本院
判決如左：
    主  文
乙○○以加害生命之事，恐嚇他人致生危害於安全，處拘役參拾日，如易科罰金，以
參佰元折算壹日。
被訴傷害、毀損之部分公訴不受理。
    事  實
一、乙○○於民國九十一年四月六日二十一時四十分許，因駕駛車號Ｃ二－九八一號
    自小客車，行經嘉義市○○○路「林森國小」前，不慎與甲○○騎乘之腳踏車發
    生擦撞，幸人車未致傷損。詎張德大因而心生不悅，基於傷害及毀損之故意，駕
    駛車號Ｃ二－九八一號自小客車從後追撞前方甲○○騎乘之腳踏車，甲○○因而
    倒地受有兩膝、兩肘、左手及下背擦挫傷之傷害，該腳踏車之後輪圈斷裂受損（
    傷害及毀損部分（傷害及毀損部分均已撤回告訴），以加害生命之事，出言對甲
    ○○恫稱：「如果送醫院沒有死，就到醫院踹死你」等語，甲○○聞後因之心生
    畏懼，致生危害於安全。
二、案經甲○○訴由嘉義市警察局第二分局報請台灣嘉義地方法院檢察署檢察官偵查
    起訴。
    理  由
一、訊據被告乙○○矢口否認前揭犯行，辯稱：其未出言恐嚇甲○○云云。惟查，被
    告於上開時、地，出言對甲○○恫稱：「如果送醫院沒有死，就到醫院踹死你」
    等語之事實，業據告訴人甲○○於警偵訊及本院審理時指訴明確，核與證人丙○
    ○於偵查中及本院審理時證述相符。證人丙○○於偵查中證稱：（問：今年四月
    六日二十一時四十分許，在嘉義市林森東林森國小前有無在場看見有人倒臥路旁
    ？）是的，當時是在庭之甲○○倒臥路旁，但我不知原因為何，又我有聽到在庭
    之乙○○對甲○○辱罵三字經，有種爬起來講（台語）。（問：當時在場有無聽
    到乙○○對甲○○說如果送醫院沒有死，他就到醫院踹到他死）是的，當時我確
    實有聽到他講這種話，甲○○也有聽到，而後我就主動報案處理等語。互核告訴
    人與證人所述相符，足證告訴人指訴遭被告恐嚇一事係真實可採。被告所辯純係
卸責之詞，委無可取。又被告上開之恫嚇言語，其客觀上足使人感到畏懼，再者
    ，告訴人經被告之恫嚇感到害怕之情，亦經告訴人於偵查中所陳明。是而本件事
    證明確，被告犯行洵堪認定。
二、核被告以加害生命之事出言恫嚇告訴人甲○○，使告訴人心生畏懼，致生危害於
    安全所為，係犯刑法第三百零五條恐嚇危害安全罪。爰審酌被告僅因細故即對告
    訴人恫嚇，及犯罪手段、生活狀況、智識程度，犯罪後否認犯行，態度不佳等一
    切情狀，量處如主文所示之刑，並諭知易科罰金之折算標準。
三、公訴意旨另以：被告乙○○於九十一年四月六日二十一時四十分許，因駕駛車號
    Ｃ二－九八一號自小客車，行經嘉義市○○○路「林森國小」前，不慎與甲○○
    騎乘之腳踏車發生擦撞，幸人車未致傷損。詎張德大因而心生不悅，基於傷害及
    毀損之故意，駕駛車號Ｃ二－九八一號自小客車從後追撞前方甲○○騎乘之腳踏
    車，甲○○因而倒地受有兩膝、兩肘、左手及下背擦挫傷之傷害，該腳踏車之後
    輪圈斷裂受損，因認被告另涉有刑法第二百七十七條第一項之傷害罪嫌及同法第
    三百五十四條毀損罪嫌。
四、按告訴乃論之罪，告訴人於第一審辯論終結前，得撤回告訴；又其告訴經撤回者
    ，法院應諭知不受理之判決，刑事訴訟法第二百三十八條第一項及第三百零三條
    第三款定有明文。本件被告乙○○因傷害、毀損罪嫌，經檢察官提起公訴，認為
    係犯刑法第二百七十七條第一項之傷害罪嫌，同法第三百五十四條之毀損罪嫌。
    惟依同法第二百八十七條前段、第三百五十七條之規定，須告訴乃論，茲告訴人
    即甲○○已具狀撤回告訴，有撤回狀附卷可稽，依前開規定，自應諭知不受理之
    判決。
據上論斷，應依刑事訴訟法第二百九十九條第一項前段、第三百零三條第三款，刑法
第三百零五條、第四十一條第一項前段、罰鍰提高標準條例第一條前段、第二條，判
決如主文。
本案經檢察官游悅晨到庭執行職務
中      華      民      國    九十一    年      七      月      三      日
                                臺灣嘉義地方法院刑事第一庭
                                        法  官  馮  保  郎
右正本證明與原本無異。
如不服本判決，應於判決送達後十日內向本院提出上訴狀( 應附繕本 )。
中      華      民      國    九十一    年      七      月      三      日
                                        書記官  林  育  興
附錄：
刑法第二百七十七條第一項：傷害人之身體或健康者，處三年以下有期徒刑、拘役或
                          一千元以下罰金。
刑法第三百零五條：以加害生命、身體、自由、名譽、財產之事，恐嚇他人致生危害
                  於安全者，處二年以下有期徒刑、拘役或三百元以下罰金。
刑法第三百五十四條：毀棄、損壞前二條以外之他人之物或致令不堪用，足以生損害
                    於公眾或他人者，處二年以下有期徒刑、拘役或五百元以下罰
                    金。
